【裁判字號】    95,易,1480
【裁判日期】    951120
【裁判案由】    毒品危害防制條例
【裁判全文】
臺灣板橋地方法院刑事判決              95年度易字第1480號
公  訴  人  臺灣板橋地方法院檢察署檢察官
被      告  甲○○
上列被告因違反毒品危害防制條例案件，經檢察官提起公訴（95
年度毒偵字第3718、4017號）及移送併辦（95年度毒偵字第4878
號），本院依簡式審判程序審理後，判決如下：
    主  文
甲○○連續施用第二級毒品，累犯，處有期徒刑捌月。扣案之第
二級毒品安非他命淨重零點壹公克，沒收銷燬之；扣案之包裹上
開第二級毒品安非他命之包裝袋壹個，沒收之。
    事    實
一、甲○○前因施用毒品案件，經臺灣基隆地方法院以88年度毒
    聲字第1239號裁定送勒戒處所觀察、勒戒，經觀察、勒戒後
    ，認無繼續施用毒品傾向，於民國88年7 月13日經臺灣基隆
    地方法院檢察署檢察官以88年度偵字第4197號為不起訴處分
    ，並於88年7 月17日執行完畢釋放出臺灣基隆看守所附設勒
    戒所，其又於前開觀察、勒戒執行完畢釋放5 年內之89年9
    月5 日中午某時許，在其臺北縣新莊市○○○路94巷4 號5
    樓住處，施用第二級毒品安非他命，而經臺灣宜蘭地方法院
    以90年度易字第364 號判決判處有期徒刑6 月確定，於92年
    6 月12日徒刑執行完畢出監。詎其仍不知悔改，竟另基於施
    用第二級毒品之概括犯意，於93年5 月間某日起，至95年5
    月12日止，先後在臺北縣土城市○○路某網咖店廁所內等地
    ，連續施用第二級毒品安非他命（下稱安非他命）數次。嗣
    分別於（一）95年1 月3 日晚間7 時40分許，在桃園縣龜山
    鄉○○路○ 段163 號14樓D 之3 室為警查獲。（二）95年3
    月6 日凌晨0 時30分許，在臺北縣新莊市○○路132 號12樓
    為警查獲。（三）95年5 月14日下午4 時30分許，在臺北縣
    新莊市○○路17號越堤道口前為警查獲，並當場扣得安非他
    命（淨重0.1 公克）1 包。
二、案經臺北縣政府警察局新莊分局報請臺灣板橋地方法院檢察
    署檢察官偵查後提起公訴及移送併辦。
    理    由
一、本案被告甲○○所犯係死刑、無期徒刑、最輕本刑為3 年以
    上有期徒刑以外之罪，其於準備程序中就被訴事實為有罪之
    陳述，經本院告知簡式審判程序之旨，並聽取公訴人、被告
    之意見後，經合議庭裁定進行簡式審判程序，合先敘明。
二、上揭犯罪事實，業據被告甲○○於95年5 月14日檢察官訊問
    及本院審理時，均坦承不諱，且其於95年1 月3 日、95年3
    月6 日、95年5 月14日三次經採集尿液送臺灣檢驗科技股份
    有限公司囑託鑑定結果，確均呈安非他命類陽性反應，有該
    公司95年1 月18日、95年3 月22日、95年5 月30日濫用藥物
    尿液檢驗報告各1 份在卷可稽，足以佐證被告自白與事實相
    符，堪以採信。又被告前因施用毒品案件，經臺灣基隆地方
    法院以88年度毒聲字第1239號裁定送勒戒處所觀察、勒戒，
    經觀察、勒戒後，認無繼續施用毒品傾向，於88年7 月13日
    經臺灣基隆地方法院檢察署檢察官以88年度偵字第4197號為
    不起訴處分，而於88年7 月17日執行完畢釋放出臺灣基隆看
    守所附設勒戒所，又於前開觀察、勒戒執行完畢釋放5 年內
    之89年9 月5 日中午某時許，在其臺北縣新莊市○○○路94
    巷4 號5樓 住處，施用第二級毒品安非他命，而經臺灣宜蘭
    地方法院以90年度易字第364 號判決判處有期徒刑6 月確定
    ，有上開不起訴處分書、判決書及臺灣高等法院被告前案紀
    錄表各1 份附卷可稽，足徵被告於觀察、勒戒執行完畢釋放
    5 年內再犯施用第二級毒品後，復為本案施用第二級毒品罪
    責之事證明確，被告犯行洵堪認定。
三、按行為後法律有變更者，適用行為時之法律。但行為後之法
    律有利於行為人者，適用最有利於行為人之法律，刑法第2
    條第1 項定有明文。又比較時應就罪刑有關之共犯、未遂犯
    、想像競合犯、牽連犯、連續犯、結合犯，以及累犯加重、
    自首減輕暨其他法定加減（如身分加減）與加減例等一切規
    定，綜其全部罪刑之結果而為比較。再從刑附屬於主刑，除
    法律有特別規定者外，依主刑所適用之法律（最高法院95年
    第8 次刑事庭會議決議參照）。查被告甲○○行為後，刑法
    第56條有關連續犯、第47條有關累犯之規定，均於95年7 月
    1 日修正施行，茲就比較情形分述如下：
（一）被告行為後，刑法第56條連續犯之規定業已刪除，並於95
      年7 月1 日施行，則被告施用第二級毒品之犯行，因行為
      後新法已刪除連續犯之規定，此刪除雖非犯罪構成要件之
      變更，但顯已影響行為人刑罰之法律效果，自屬法律有變
      更，比較修正前後法律適用結果，修正後之規定既未較有
      利於被告，仍應適用被告行為時之刑法第56條論以連續犯
      。
（二）被告行為後，刑法第47條亦於95年7 月1 日修正施行，本
      案被告有如事實欄所述之前科及刑之執行情形，其於有期
      徒刑執行完畢，5 年以內故意再犯本案有期徒刑以上之罪
      ，不論依新舊法規定，均應論以累犯，比較新舊法結果，
      新法亦未較有利於被告，故本案關於被告是否構成累犯，
      自應適用修正前刑法第47條之規定。
（三）綜合上述修正前後條文而為比較，應依刑法第2 條第1 項
      前段之規定，整體適用行為時即修正前刑法之規定，且屬
      從刑性質之沒收，亦應依此適用修正前之刑法第38條規定
      ，應予敘明。
四、核被告甲○○所為，係犯毒品危害防制條例第10條第2 項之
    罪。被告因上開施用安非他命犯行而持有安非他命之行為，
    為其施用毒品犯行之當然結果，不另論罪。被告先後數次施
    用安非他命之行為，時間緊接，所犯罪名相同，顯係出於概
    括之犯意為之，為連續犯，應依修正前刑法第56條之規定論
    以一罪，並加重其刑。檢察官移送併辦及當庭更正減縮被告
    施用第二級毒品之期間，經核與本案起訴書所記載者為同一
    基本社會事實，本院自得予以審究。被告前因違反毒品危害
    防制條例案件，經臺灣宜蘭地方法院以90年度易字第364 號
    判決判處有期徒刑6 月確定，而於92年6 月12日徒刑執行完
    畢出監，有上開臺灣高等法院被告前案紀錄表在卷足憑，其
    於有期徒刑執行完畢5 年內再犯本案有期徒刑以上之罪，為
    累犯，應依修正前刑法第47條規定遞加重其刑。爰審酌被告
    年值青壯，不思尋求正當之身心發展，竟長期施用足以導致
    精神障礙、性格異常，甚至造成生命危險之毒品，戕害一己
    之身心健康，對社會治安可能之危害程度非微，惟其於犯後
    尚能坦承犯行等一切情狀，量處如主文所示之刑，以示懲儆
    。扣案之安非他命淨重0.1 公克，係查獲之第二級毒品，業
    據被告供明無訛，應依毒品危害防制條例第18條第1 項前段
    規定沒收銷燬之；另包裹上開安非他命之包裝袋1 個，係用
    於包裹毒品，防止其裸露、潮濕，便於攜帶施用，屬被告所
    有，供其施用毒品所用之物，併依修正前刑法第38條第1 項
    第2 款規定，併予宣告沒收之。
據上論斷，應依刑事訴訟法第273 條之1 第1 項、第299 條第1
項前段，毒品危害防制條例第10條第2 項、第18條第1 項前段，
刑法第11條前段、第2 條第1 項前段、修正前刑法第56條、第47
條、第38條第1 項第2 款，判決如主文。
本案經檢察官王家春到庭執行職務。
中    華    民    國    95    年    11    月    20    日
                  刑事第二庭  審判長法  官  李 麗 玲
                                    法  官  黎 錦 福
                                    法  官  張 兆 光
上列正本證明與原本無異。
如不服本判決，應於判決送達後10日內向本院提出上訴狀 (應附
繕本)，上訴於臺灣高等法院。
                                    書記官  曹 秋 冬
中    華    民    國    95    年    11    月    20    日
毒品危害防制條例第10條第2項
施用第二級毒品者，處3 年以下有期徒刑。


司法院資訊處製作；財團法人民間司法改革基金會備份。
